臺北高等行政法院判決　　　　　　　　　　　　　　九十二年度訴字第三二二七號
　　　　　　　　　　　　　　　.
　　原　　　告　甲○○
　　訴訟代理人　丙○○
　　被　　　告　經濟部智慧財產局
　　代　表　人　蔡練生（局長）
　　訴訟代理人　乙○○
右當事人間因商標註冊事件，原告不服經濟部中華民國九十二年五月十五日經訴字第
○九二○六二一一一七五○號訴願決定，提起行政訴訟，本院判決如左：
　　主  文
原告之訴駁回。
訴訟費用由原告負擔。
　　事  實
一、事實概要：原告於民國（下同）九十一年四月三日以「Can Kids」商標（下稱系
    爭商標，圖樣如附圖一所示），指定使用於商標法施行細則第四十九條所定商品
    及服務分類表第二十五類之男裝、女裝、童裝、襯衫、洋裝、圍巾、領帶、布帽
    、涼帽、襪子、褲襪、腰帶、服飾用皮帶、服飾用、禦寒用手套等商品，向被告
    申請註冊，經被告審查，認系爭商標與註冊第七○三一六六號「C.A.N.」聯合商
    標（下稱據以核駁聯合商標，圖樣如附圖二所示）外文近似，且指定使用於同一
    或類似商品，應不准註冊，以九十二年三月二十四日商標核駁第二七一○一○號
    審定書為核駁之處分。原告不服，提起訴願，遭決定駁回，遂提起行政訴訟。
二、兩造聲明：
　　(一)原告聲明（原告經合法通知，未曾到場陳述，據其所提書狀內容而為記載）：
      訴願決定及原處分均撤銷
　　(二)被告聲明：
      如主文所示。
三、兩造之爭點：
    系爭商標與據以核駁商標是否構成近似？
　　(一)原告主張（原告經合法通知，未曾到場陳述，據其所提書狀內容而為記載）：
    　1.按商標圖樣「相同或近似於他人同一商品或類似商品之註冊商標者，不得申
        請註冊。」商標法第三十七條第十二款定有明文。又「以具有普通知識經驗
        之商品購買人，於購買時用以普通所用之注意，有無混同誤認之虞判斷之。
        」復為同法施行細則第十五條第一項規定明文。
        (1)由此顯然，該商標圖樣，若為同一業界中所廣泛使用者，則該商標部分係
          屬弱勢性部分，因此，判定兩造商標是否近似，則應以主要部分觀察以為
          判。
        (2)故，認定他人之商標是否構成跡近近似之情事，即應以普通一般人之辨別
          力作為基礎，就其主要部分分別觀察，顯有殊異之外觀，使人一目瞭然，
          不致發生誤認者，則其附屬部分縱有形跡類似之處，亦斷不致招人之混同
          ，即非屬近似之商標。
      2.今查，系爭商標「Can Kids」雖與據以核駁商標「C.A.N」，同有外文"C 、
        A、N"，然，於歷年來核准公告之商標中，同於服飾業界中，相同指定於「
        衣服」之商品，且商標圖樣中亦以外文「CAN」作為主要部分之一者，可舉
        凡：
        公告第0000000號「U CAN及圖」商標。
        公告第0000000號「CAN CAM」商標。
        公告第五九六二三一號「千千及圖CAN CAM」商標。
        公告第九五三○九一號「CAN CAN」商標。
        公告第二六一六三二號「凹凸CAN TWO」商標。
        公告第0000000號「YOU CAN」商標。
        公告第七一三二○一號「CAN MARK及圖」商標。
        公告第八二七○三一號「CAN TIER及圖」商標。
        公告第六一三八四二號「笛舫DECK CAN」商標。
        公告第五八三一三八號「小罐頭MINI-CAN」商標。
        公告第八三六三三二號「乾宇中及圖CAN UNION」商標。
      3.由上可證，於同一業界中，同樣指定於「衣服」之商品，且商標圖樣中皆相
        同以外文「CAN」作為商標圖樣部分之一，比比皆是，該外文「CAN」部分既
        為同業界所共同使用者，系爭商標自亦有使用之理；又，同業共同使用之「
        CAN」於商標整體寓目觀念上則屬較弱勢性部分，因此，系爭商標予人注意
        醒目之主要部分，則為「Kids」之部分，與據以核駁商標區別甚顯。再者，
        系爭商標之整體構圖乃係以「Can Kids」作為標識，反觀，據以核駁商標「
        C.A.N」，則係以標點來區分英文字母，使其整體為單獨之英文字母為表示
        。綜觀兩商標之整體構圖，簡繁有別、主要部分差異甚顯，異時異地各別隔
        離觀察，實難謂有使一般消費者構成混淆誤認之情事，因此，系爭商標實無
        近似之嫌。
      4.再查，引證被告所為商標異議審定書中台異字第八四一二三四號，其審定結
        果係指出：「審定第六九三六九五號「U'WING」商標圖樣外文「U'WING」與
        異議人據以異議之註冊第六○二七六二號「EWING」商標圖樣外文「EWING
        」相較，二者固有相同之字尾「WING」，惟另有予一般消費者可資區辨之字
        首「U'」與「E」，於異時異地隔離觀察及交易連貫唱呼之際，在外觀、觀
        念及讀音上無使一般商品購買者產生混同誤認之虞，非屬近似之商標。況於
        衣服等類似商品中，廠商以外文「EWING」作為商標圖樣上之一部分獲准註
        冊者不在少數，‧‧‧，本件商標之審定，自無首揭法條之適用。」
      5.綜上所陳，於衣服之商品中，同一界業中以外文「CAN」作為商標圖樣之主
        要部分申請註冊，而核准併存者實不勝枚舉，顯然，系爭商標並無與據以核
        駁商標構成近似商標之情事。故系爭商標自無違反商標法第三十七條第十二
        款之嫌。為此，請判定「訴願決定及原處分均撤銷」，以維商標法紀及原告
        應得之合法權利。
　　(二)被告主張：
  　　按商標圖樣「相同或近似於他人同一商品或類似商品之註冊商標者」，不得申
      請註冊，為商標法第三十七條第十二款所明定。本件原告申請註冊之「CAN
      KIDS」商標，係由單純之外文「CAN」與「KIDS」所組成，原告雖聲明其中之
      「KIDS」不請求專用，惟與據以核駁之註冊第七○三一六六號「C.A.N.」商標
      圖樣上之外文「C.A.N.」相較，二者皆有予人寓目印象深刻且排列相同之外文
      字「CAN」，僅後者於各字母間及字尾多加一「. 」之符號，於異時異地隔離
      觀察，或交易時連貫唱呼之際，整體外觀及讀音上，難謂不使一般商品購買者
      產生混淆誤認之虞，應屬近似之商標，復均指定使用於同一之襯衫、童裝商品
      ，自有首揭法條之適用。至原告於訴訟理由書中所舉諸多商標圖樣上含有外文
      「CAN」於衣服類獲准註冊乙節，核與本件案情有別，且基於商標審查個案拘
      束原則，均不得比附援引執為本件亦應准予註冊之論據。是被告依法核駁其註
      冊之申請，並無不合。
　　理  由
甲、程序方面
    本件原告經受合法通知，未於言詞辯論期日到場，核無行政訴訟法第二百十八條
    準用民事訴訟法第三百八十六條各款所列情形，爰依被告之聲請由其一造辯論而
    為判決。
乙、實體方面
一、按商標圖樣「相同或近似於他人同一商品或類似商品之註冊商標者」，不得申請
    註冊，為商標法第三十七條第十二款所明定。而商標圖樣之近似，以具有普通知
    識經驗之購買人，於購買時施以普通所用之注意，有無混同誤認之虞判斷之。同
    法施行細則第十五條第一項亦定有明文。
二、本件原告於九十一年四月三日以「Can Kids」商標（圖樣如附圖一所示），指定
    使用於商標法施行細則第四十九條所定商品及服務分類表第二十五類之男裝、女
    裝、童裝、襯衫、洋裝、圍巾、領帶、布帽、涼帽、襪子、褲襪、腰帶、服飾用
    皮帶、服飾用、禦寒用手套等商品，向被告申請註冊，經被告審查，認系爭商標
    與據以核駁之註冊第七○三一六六號「C.A.N.」聯合商標（圖樣如附圖二所示）
    相較，二者皆有相同之主要外文「CAN」字樣，僅後者於「CAN」字之字母相間及
    字尾後多一句點「．」之有無，整體外觀及讀音極相彷彿，異時異地隔離觀察，
    難謂不使一般商品購買者產生混淆誤認之虞，應屬近似之商標，且指定使用於同
    一或類似商品，自有首揭法條之適用，乃為核駁之處分。原告不服，依序提起訴
    願及行政訴訟；兩造之主張，各如事實欄所載，其爭點為系爭商標與據以核駁商
    標是否構成近似而已。
三、經查，系爭商標圖樣係由單純之外文「Can」與「Kids」所構成，原告雖聲明其
    中之「Kids」不請求專用，惟與據以核駁之註冊第七○三一六六號「C.A.N.」商
    標圖樣上之外文「C.A.N.」相較，二者均有予人寓目印象深刻排列相同之外文字
    母「CAN」，僅後者於各字母間及字尾多加一「. 」之符號，於異時異地隔離觀
    察，或交易時連貫唱呼之際，整體外觀及讀音上，難謂不使一般商品購買者產生
    混淆誤認之虞，應屬近似之商標，復均指定使用於同一之襯衫、童裝商品，自有
    首揭法條之適用。至原告所舉諸多商標圖樣上含有外文CAN於衣服類獲准註冊案
    例，核與本件商標圖樣未盡相同，且基於商標審查個案拘束原則，均不得比附援
    引執為本件亦應准予註冊之論據。從而，被告所為核駁之處分，揆諸首揭法條之
    規定，洵無違誤，訴願決定予以維持，亦無不合。原告起訴意旨仍執前詞，訴請
    撤銷，為無理由，應予駁回。
丙、據上論結，本件原告之訴為無理由，依行政訴訟法第九十八條第三項前段、第二
    百十八條、民事訴訟法第三百八十五條第一項前段，判決如主文。
中　　　華　　　民　　　國　　九十三　　年　　　九　　　月　　 十五 　　日
                 臺 北 高 等 行 政 法 院   第 一 庭
                                審 判 長 法  官　李得灶
                                         法  官　吳慧娟
                                         法  官　許瑞助
右為正本係照原本作成。
如不服本判決，應於送達後二十日內，向本院提出上訴狀並表明上訴理由，如於本判
決宣示後送達前提起上訴者，應於判決送達後二十日內補提上訴理由書（須按他造人
數附繕本）。
中　　　華　　　民　　　國　　九十三　　年　　　九　　　月　　 十六 　　日
            　　　　　　　　　　　       書記官  陳清容
